【裁判字號】    95,抗,29
【裁判日期】    950310
【裁判案由】    本票裁定
【裁判全文】
臺灣高雄地方法院民事裁定                95年度抗字第29號
抗  告  人  甲○○
相  對  人  台新商業銀行股份有限公司
法定代理人  蔡孟峰
上列當事人間本票強制執行事件，抗告人對於中華民國94年12月
28 日 本院94年度票字第31026 號裁定提起抗告，本院裁定如下
：
    主    文
抗告駁回。
抗告程序費用由抗告人負擔。
    理    由
一、按執票人向本票發票人行使追索權時，得聲請法院裁定後強
    制執行，票據法第123 條定有明文。又本票執票人依票據法
    第123 條規定，聲請法院裁定許可對發票人強制執行，係屬
    非訟事件，此項聲請之裁定及抗告法院之裁定，僅依非訟事
    件程序，以審查強制執行許可與否，並無確定實體上法律關
    係存否之效力，如發票人就票據債務之存否有爭執時，應由
    發票人提起確認之訴以資解決，最高法院著有57年台抗字第
    76號判例可資參照。
二、抗告意旨略以：相對人確因借貸關係而執有抗告人所簽發之
    本票，然抗告人自94年3 月起至94年12月止，已陸續還款
    391,464 元 (每月本金42,496元、利息6,858 元)， 抗告人
    積欠金額應為608,536 元，並非637,718 元，為此爰依法提
    起抗告等語。
三、經查，相對人主張其執有抗告人於王訓德共同簽發如原裁定
    主文所示之本票1 紙，載明免除作成拒絕證書，惟屆期提示
    未獲付款，抗告人尚欠637,718 元，乃依票據法第123 條規
    定，聲請本院民事庭裁定准予強制執行等情，有本票影本1
    紙可證；因本票准許強制執行之裁定，係屬非訟事件裁定，
    為裁定之法院僅就本票為形式上之審查，無從審酌屬於實體
    上法律關係之事由，抗告法院就本票裁定強制執行事件，亦
    應僅就形式審查，不得審酌抗告人關於實體事項之抗辯事由
    ，已如前述；而經本院依形式上審核相對人執以聲請裁定強
    制執行之本票，並無不應予准許之情形，是原裁定依前開規
    定予以准許，尚無不合。本件依抗告意旨所述，抗告人既不
    否認系爭本票為伊所簽發，僅以實際積欠僅608,536 元等語
    ，核屬債權金額為何之實體事項爭執，依上開判例意旨，本
    院即無審查之權限，應由抗告人另行起訴，以資解決。從而
    ，抗告人提起抗告為無理由，應予駁回。
四、依非訟事件法第46條、第21條第2 項，民事訴訟法第495 條
    之1 第1 項、第449 條第1 項、第78條，裁定如主文。
中    華    民    國    95    年    3     月    10    日
                    民事第一庭審判長法官   沈建興
                              法      官   洪珮婷
                              法      官   林玉心
正本係照原本作成。
不得再抗告。
中    華    民    國    95    年     3    月    10    日
                                   書記官  陳家宏


司法院資訊處製作；財團法人民間司法改革基金會備份。
